臺灣高等法院臺中分院刑事判決　　　　94年度上訴字第1801號
上　訴　人　臺灣南投地方法院檢察署檢察官
上　訴　人
即　被　告　丁○○
　　　　　　　　　　現於臺灣臺中監獄南投分監執行中
指定辯護人　本院公設辯護人甲○○
上列上訴人因毒品危害防制條例案件，不服臺灣南投地方法院94
年度訴字第246號中華民國94年7月14日第一審判決（起訴案號：
臺灣南投地方法院檢察署94年度偵字第263號），提起上訴，本
院判決如下：
    主  文
原判決撤銷。
丁○○連續販賣第二級毒品，累犯，處有期徒刑柒年肆月。扣案
之第二級毒品安非他命壹包（含袋重零點肆零柒公克）沒收銷燬
之。安非他命之外包裝袋壹個沒收、販毒所得新臺幣貳仟元沒收
，如全部或一部不能沒收時，追徵其價額或以其財產抵償之。
    事  實
一、丁○○前於民國91年間因違反毒品危害防制條例、傷害等案
　　件，分別經臺灣南投地方法院判處有期徒刑7月、6月，並定
　  應執行刑為有期徒刑10月確定，於92年11月3日縮短刑期執
    行完畢，仍不知悔改。明知安非他命為毒品危害防制條例第
    2條第2項第2款之第二級毒品，竟意圖營利，並基於販賣第
    二級毒品安非他命之概括犯意，以門號0000-000000號行動
    電話為聯絡工具，先後分別於93年12月25日下午7時33分許
    、94年1月6日下午5時30分許，均在南投縣國姓鄉福龜國小
    前，連續2次各販賣新臺幣（下同）1000元之第二級毒品安
    非他命予丙○○（公訴人另以94年度毒偵字第82號案偵辦）
    。嗣於94年1月6日下午5時30分許，丁○○甫出售1000元之
    安非他命予丙○○時，為警當場查獲，丁○○見狀，隨即騎
　　機車逃逸，仍在國姓鄉○○村○○路159巷口，為警逮捕，
  　並在丁○○身上扣得販賣安非他命所得1000元及海洛因4小
    包含袋重計1.2公克（丁○○施用海洛因部分，另以94年度
　　毒偵字第81號案偵辦），另在丙○○身上扣得安非他命1 小
  　包（含袋重0.407公克)。
二、案經南投縣政府警察局移送台灣南投地方法院檢察署檢察官
    偵查起訴。
    理  由
一、訊據上訴人即被告丁○○固不否認0000-000000號行動電話
    係其所使用，且於94年1月6日下午5時30分許，在福龜國小
　　前，交付1小包安非他命予丙○○。惟矢口否認有販賣安非
　  他命之犯行，辯稱：其曾向丙○○借半錢安非他命，丙○○
    於94年1月6日致電催討，乃返還1.8公克之安非他命予丙○
　　○，並未販賣安非他命予丙○○云云。惟查：
(一)、被告確分別於93年12月25日下午7時33分許及94年1月6日下
    午5時30分許，均在南投縣國姓鄉福龜國小前，前後2次各販
    賣1000元之第二級毒品安非他命予丙○○，且被告於94年1
    月6日下午5時30分許，在福龜國小前，交付予丙○○之安非
    他命係0.4公克，並非1.8公克等情，業據證人丙○○於警詢
    及偵查中證述綦詳 (警卷第9、10頁)，其於警詢時證稱：「
    警方扣案之安非他命 (含袋重0.4公克)是我於94年1月6日17
    時28分許在南投縣國姓鄉福龜國小前以新台幣1000元代價向
    丁○○所購買。」、「我用我的行動電話0000000000撥打丁
    ○○的行動電話0000000000，丁○○叫我到福龜國小前等他
    我就駕駛我的轎車2L-2639到福龜國小前等丁○○．．．17
    時28分許丁○○騎他的機車HC8-120到我的車旁，將警方扣
    案之安非他命 (含袋重0.4公克)丟在我的乘客座上，我就將
    新台幣2000元（1000元為我向丁○○所借）交給丁○○．．
    ．。」、「我向丁○○購買二級毒品安非他命共二次，第一
    次是於12月26日 (25日之誤)在南投縣國姓鄉福龜國小前以
    新台幣1000元代價向丁○○購買一包安非他命，今天是第二
    次向丁○○購買安非他命。」；於偵查中證稱：「問：你昨
    日下午5時30分在國姓鄉福龜國小前面是否向丁○○買安非
    他命？答：是。我昨日向他買1000元。我昨日拿2000元給他
    ，1000元是之前有向他借的。」、「你昨日如何聯絡丁○○
    ？答：我是昨日下午4點多用我的0000000000手機打他的手
    機，我是直接用手機記憶的號碼打，我沒有記他的號碼，我
    打給他說，我要買安非他命，我跟他約在福龜國小。」、「
    你向丁○○買幾次安非他命？答：2次。第1次是在93年12月
    26日 (25日之誤)在福龜國小前向他買一千元的安非他命，
    我是用剛才所說的那支電話號碼打給他。」、「你向丁○○
    買過幾次安非他命？答：二次。第一次是在去年聖誕節那天
    ，那天下午6、7點左右向他買的, 我之前時間沒有記得很清
    楚。」等語 (偵卷第30、31、51頁)，證人丙○○證述前後
    二次各以1000元向被告安非他命之情，前後一貫並無矛盾，
    參以證人丙○○使用之0000000000號行動電話分別於93年12
    月25日下午17時33分及94年1月6日15時3至10分許，確有與
    被告使用之0000000000號行動電話聯繫之記錄，有通聯記錄
    在卷可稽 (偵卷第42、48頁)，且94年1月6日證人丙○○與
    被告為毒品交易時為警當場查獲並扣得交易之安非他命及價
    金1000元，亦據證人莊明棋證述在卷（詳後述）。另證人丙
    ○○確有施用毒品之習慣，且因施用第二級毒品安非他命之
    犯行，經台灣南投地方法院檢察署檢察官依臺灣南投地方法
    院94年度毒聲字第4號裁定，送往臺灣南投看守所附設勒戒
    所執行觀察勒戒，此有前開裁定影本1份在卷可稽（偵卷第
    32、33頁），足證證人丙○○所證為真實，其於偵查中之陳
    述又無顯不可信之情況，自堪予以採信。至於證人丙○○雖
    曾於警詢及偵查中對於第1次向被告購買安非他命誤述為93
    年12月26日，然證人丙○○於94年1月6日為警查獲時距離第
    1次向被告購買安非他命之日期已屬有間，已難苛責證人對
    於時間為無誤之記憶，嗣於檢察官再次確認時證人丙○○依
    據通聯記錄回憶始為正確時間之回憶，其因有通聯記錄為其
    回憶之憑據，自然較為正確，是證人丙○○嗣證稱「我之前
    時間沒有記得很清楚。」應可採信，是證人丙○○之前錯誤
    之時間敘述，不足為被告有利之認定。
(二)、證人即查獲之警員乙○○於原審證稱：「我在國姓鄉福龜國
    小埋伏，之後被告與丙○○交易毒品，他們在交易的時候離
    我約五公尺左右．．．。」、「問：丙○○也是在查獲丁○
    ○之時查獲的？答：是的。在福龜國小時我看到丁○○丟一
    包東西到丙○○車上之後他們就離開了，我們攔住丁○○時
    丙○○離我們約有五、六公尺，丙○○回來查看，我們就一
    併查獲他，且在他車上查獲安非他命。」 (原審卷第24頁)
    ；於本院證稱：「問：被告跟丙○○交易的時候，是在現場
    被你抓到的？答：我們是現場看到的，被告他交易之後馬離
    開，我們就追蹤他三至五百公尺，然後就追到他，他就騎他
    的機車衝撞我們的警車，之後他就跌到排水溝裡，丙○○以
    為他發生車禍，就倒車回來要看是發生何事，我們一併把他
    逮捕。」、「現場逮捕他們二人後，是否就在現場搜索？還
    是離開現場之後才去搜索？答：是在逮捕他們二人的現場就
    立刻搜索。」、「問：海洛因、安非他命及現金等物品是否
    在現場搜索時查到的？答：是的。」、「問：你查安非他命
    、現金等物品時，丙○○他是如何供述？答：他供述他身上
    的安非他命是他以一千元向丁○○買的。」、「問：對於丙
    ○○在警詢中所言『丁○○騎機車到我的車旁，將警方扣案
    之安非他命丟在我的乘客座上，我就將新台幣二千元交給丁
    ○○。』是否實在？答：有這樣說，從他（指被告）身上扣
    到的二千元是獨立放在一起的，丙○○說一千元是跟被告買
    安非他命，另外的一千元是還給被告的，所以我扣了二千元
    後，又將其中一千元還給被告。」等語（本院卷第66、67頁
    ），可見被告與證人丙○○係於交易毒品之現場，為警當場
    查獲，警員即時實施搜索，並分別在被告身上查獲與證人丙
    ○○供述相符之金錢，及在證人丙○○身上查獲與被告交易
    完成之安非他命，參以證人丙○○上開證詞，被告販賣安非
    他命之犯行已甚灼然。而被告與證人丙○○交易後為求逃脫
    員警查緝，甚以騎乘之機車衝撞警車，亦見其犯罪心虛之情
    。果如被告所辯其僅將向證人丙○○借用之安非他命返還證
    人丙○○，則其何須慌張逃脫躲避警方查緝呢？被告辯稱未
    販賣安非他命予證人丙○○及警員未於當場查獲現金云云顯
    不足採。
(三)、被告雖辯稱93年12月25日是向證人丙○○借安非他命，而94
    年1月6日是返還證人丙○○借用之半錢（即1.875公克)安非
    他命云云。然證人丙○○否認曾借安非他命予被告丁○○（
    偵卷第20頁），而被告陳稱93年12月25日證人丙○○借予之
    安非他命是半錢重，惟94年1月6日員警當場在證人丙○○身
    上查獲之安非他命一包，經行政院衛生署管制藥品管理局檢
    驗結果檢出甲基安非他命成分，但其重量僅毛重0.407公克
    ，有該局94年5月16日管檢字第0940004147號函檢具之檢驗
    成績書在卷可稽 (原審卷第78、79頁)，證人丙○○被查獲
    之安非他命一包既僅毛重0.407公克，且證人丙○○經查獲
    之員警搜索亦僅有一包安非他命，其顯然與被告辯解係返還
    向證人丙○○借用之半錢安非他命不合，足徵被告所辯無非
    卸責之詞。
(四)、證人徐雙允於原審雖證稱：「大約是93年12月25日晚上, 我
    在柑仔林被告家裡泡茶．．．有一年輕人年約三十歲左右到
    樓上找被告，那人就是丙○○，．．．我看到丙○○拿一小
    包白色東西要交給被告，結果掉到地下．．．。」、「問：
    丙○○當時有沒有告訴你那包東西是什麼？答：沒有。我不
    知道那包東西是什麼。」等語 (原審卷第57頁)。縱使證人
    徐雙允證述屬實，然證人徐雙允不確定證人丙○○前往被告
    住處之時間，且證人徐雙允也不知道丙○○於當時交給被告
    之物品究為何物，自無從確定證人丙○○曾於該日借予被告
    安非他命一包，況被告所稱證人丙○○借予之安非他命與查
    獲時之重量差距甚大已如前述，另由93年12月25日被告與證
    人丙○○通聯紀錄觀之二人共連續四通聯絡電話，先由證人
    丙○○發話二通，再由被告發話一通，後由證人丙○○發話
    一通均為13秒，若是被告要向證人丙○○借安非他命使用，
    自應由被告向證人丙○○發話借用，為何反而由被告丙○○
    先打電話予被告？益徵證人丙○○證述係向被告購買安非他
    命始撥打電話相符，是證人徐雙允所證亦不足為被告有利之
    認定。
(五)、非法販賣安非他命係政府嚴予查緝之違法行為，非可公然為
    之，且不論是瓶裝或紙包之安非他命，均可任意分裝或增減
    其份量，而每次買賣之價量，亦隨時隨雙方關係之深淺，當
    時之資力、需求程度及對行情之認知等因素機動調整，因之
    販賣之利得，除經坦承犯行或價量均達到明確外，委難察得
    實情，但販賣毒品係重罪，若無利可圖行為人應無甘冒被查
    緝法辦重刑之危險，平白無端義務為該買賣毒品之工作，是
    其販入之價格必較售出之價格低廉而有從中賺取買賣差價牟
    利之意圖及事實，應屬合理之認定。是本件被告販賣第二級
    毒品安非他命予證人丙○○，應有圖利之意圖。
(六)、此外，復有證人丙○○所使用0000-000000號行動電話之通
    聯紀錄、安非他命1 小包含袋毛重0.407公克、被告販賣安
    非他命所得1000元扣案可資佐證，是被告前揭辯解，均係避
    重就輕之詞，不足採信。本件事證明確，被告犯行堪予認定
    。至於被告聲請再次傳喚證人丙○○到庭對質，經原審及本
    院一再傳喚，原審並予拘提，證人丙○○均未到庭，因證人
    丙○○就上開待證事實已陳述明確，本院亦參酌上開證據資
    料而認定被告之罪行，自無一再傳喚證人丙○○之必要，併
    予敘明。
二、按安非他命為毒品危害防制條例第2 條第2 項第2 款所規定
 　 之第二級毒品。核被告丁○○所為，係犯毒品危害防制條例
    第4條第2項之販賣第二級毒品罪。被告販賣第二級毒品安非
    他命前持有安非他命之低度行為為販賣安非他命之高度行為
    所吸收，不另論罪。被告前後2次販賣第二級毒品之行為，
    時間緊接，所犯構成要件相同，顯係基於概括犯意為之，為
    連續犯，爰依刑法第56條之規定，以一罪論，並加重其刑。
    被告前於91年間因違反毒品危害防制條例、傷害等案件，分
　　別經臺灣南投地方法院判處有期徒刑7月、6月，並定應執行
　　刑為有期徒刑10月確定，於92年11月3日縮短刑期執行完畢
　　，有台灣高等法院被告前案紀錄表在卷可參，其於受有期徒
　  刑之執行完畢後，5年內再犯本件有期徒刑以上之罪，為累
    犯，應依刑法第47條規定遞加重其刑。
三、原審認被告罪證明確，予以論罪科刑，固非無見。惟被告係
    犯販賣第二級毒品安非他命之罪行，原判決認定被告僅轉讓
    第二級毒品安非他命，其認事用法，尚有不當。檢察官以原
    判決認事用法不當提出上訴，為有理由；被告上訴意旨否認
    犯罪指摘原判決不當雖無理由，然原判決既有上開可議之處
    ，既無可維持，應由本院撤銷改判。爰審酌被告上開前科，
    其素行不良，不思戒慎行止，明知甲基安非他命為毒品，政
    府歷年查緝之重要工作，竟貪圖不法之利益予以販賣，毒化
    社會人心，戕害他人健康，犯後否認罪行，態度不佳等一切
    情狀，量處如主文第二項所示之刑。又扣案之第二級毒品安
    非他命，爰依毒品危害防制條例第18條第1項前段規定沒收
    銷燬之。包裝毒品安非他命之外包裝一個，係被告供犯罪所
    用之物，又被告先後2次販賣安非他命所得2000元，係犯罪
    所得之財物，爰均依同條例第19條第1項沒收之，如全部或
    一部不能沒收時追徵其價額或以其財產抵償之。至於扣案之
    第一級毒品海洛因與被告販賣第二級毒品安非他命犯行無涉
    ；被告所有之行動電話手機2支及SIM卡2枚 (門號000000000
    0號、0000000000號)，則難認係專供被告販賣毒品所用之物
    ，均不予宣告沒收，併予敘明。
據上論結，應依刑事訴訟法第369條第1項前段、第364條、第299
條第1項前段，毒品危害防制條例第4條第2項、第18條第1項前段
、第19條第1項，刑法第11條、第56條、第47條，判決如主文。
本案經檢察官戊○○到庭執行職務。
中　　華　　民　　國　　94　　年　　10　　月　　27　　日
               刑事第八庭　審判長法　官　羅　得　村
                                 法　官　巫　政　松
                                 法　官　紀　文　勝
上列正本證明與原本無異。
如不服本判決應於收受送達後十日內向本院提出上訴書狀，其未
敘述上訴之理由者並得於提起上訴後十日內向本院補提理由書（
均須按他造當事人之人數附繕本）。
                                 書記官　顏　子　良
中　　華　　民　　國　　94　　年　　10　　月　　28　　日
附錄：本案論罪科刑法條全文
毒品危害防制條例第4條
製造、運輸、販賣第一級毒品者，處死刑或無期徒刑；處無期徒
刑者，得併科新臺幣1千萬元以下罰金。
製造、運輸、販賣第二級毒品者，處無期徒刑或7年以上有期徒
刑，得併科新臺幣7百萬元以下罰金。
製造、運輸、販賣第三級毒品者，處5年以上有期徒刑，得併科
新臺幣5百萬元以下罰金。
製造、運輸、販賣第四級毒品者，處3年以上10年以下有期徒刑
，得併科新臺幣3百萬元以下罰金。
製造、運輸、販賣專供製造或施用毒品之器具者，處1年以上7年
以下有期徒刑，得併科新臺幣1百萬元以下罰金。
前五項之未遂犯罰之。
　　　　　　　　　　　　　　　　　　　　　　　　　　　Ｆ
